【裁判字號】    97,易,1583
【裁判日期】    971021
【裁判案由】    竊盜
【裁判全文】
臺灣臺南地方法院刑事判決        97年度易字第1363、1583號
公  訴  人  臺灣臺南地方法院檢察署檢察官
被      告  甲○○
上列被告因竊盜案件，經檢察官提起公訴（97年度偵字第6396號
）及追加起訴（97年度蒞追字第1號、97年度偵字第6396號），
本院判決如下：
    主  文
甲○○踰越牆垣竊盜，肆罪，均處有期徒刑陸月。應執行有期徒
刑壹年貳月。緩刑肆年，緩刑期間付保護管束，並應自判決確定
日起年內向檢察官指定之公益團體、地方自治團體或社區提供
壹佰捌拾小時之義務勞務。
    事  實
一、甲○○意圖為自己不法之所有，分別為如附表所示之竊盜犯
    行。嗣於97年4月17日上午5時30分許，在臺南市○○○路○
    段233巷252之13號旁產業道路，為陞瑋五金資源回收場負責
    人乙○○發現攔阻報警查獲，並扣得冰箱散熱鋁片2片及抽
    水馬達青銅1袋（重約8公斤）。
二、案經臺南市警察局第六分局報請臺灣臺南地方法院檢察署檢
    察官偵查起訴。
    理  由
一、按被告以外之人於審判外之言詞或書面陳述，除法律有規定
    者外，不得作為證據。被告以外之人於審判外之陳述，雖不
    符前四條之規定，而經當事人於審判程序同意作為證據，法
    院審酌該言詞陳述或書面陳述作成時之情況，認為適當者，
    亦得為證據。當事人、代理人或辯護人於法院調查證據時，
    知有第159條第1項不得為證據之情形，而未於言詞辯論終結
    前聲明異議者，視為有前項之同意。刑事訴訟法第159條第1
    項、第159條之5分別定有明文。經查，證人即被害人乙○○
    於警詢時之言詞陳述，係被告以外之人於審判外所為之言詞
    陳述，核其性質屬傳聞證據，依刑事訴訟法第159條第1項規
    定，本不具證據能力。惟查，被告對於公訴檢察官於審判程
    序中提出證人乙○○於警詢時之筆錄，僅稱「無意見。」等
    語（見本院卷97年9月16 日、10月7日審判筆錄），亦未於
    言詞辯論終結前聲明異議，本院審酌渠等陳述時之客觀情狀
    ，既無受違法詢問或影響證人陳述任意性等不適當之情況發
    生，其證述內容又與本件事實有相當之關聯性，復查無其他
    情節重大或使證人陳述可信度明顯過低之情事，依據前述刑
    事訴訟法第159條之5規定，證人乙○○於警詢時所為之言詞
    陳述自亦有證據能力。再者，卷附扣押筆錄、扣押物品目錄
    表、贓物認領保管單各2紙分屬公務員職務上製作之紀錄文
    書，及與前述公文書同具有高度信用性及必要性之其他可信
    文書。依刑事訴訟法第159條之4第1、3款規定亦有證據能力
    。末查，卷附照片6幀均係以機械（照相機）方式所留存之
    影像，均非依憑人之記憶再加以轉述而得，是以上開各物證
    均非供述證據，殊無傳聞證據排除法則之適用，復無證據證
    明係公務員違背法定程序或經偽造、變造所取得，而上開物
    證又與本件事實具有相當之關聯性，應認均有證據能力。
二、訊據被告甲○○坦承有如附表編號3、4所示犯行，核與證人
    即被害人乙○○於警詢時指述情節相符，並有扣押筆錄、扣
    押物品目錄表、贓物認領保管單各2紙、照片6幀在卷可憑。
    另被告雖矢口有如附表編號1、2所示犯行，辯稱：他是因為
    被害人乙○○說看在回收場可不可以追回相同的東西，所以
    才在警局坦承偷竊10公斤紅銅一批、20餘公斤青銅一批，是
    乙○○叫他承認，他就照乙○○的意思講云云。惟查：
  (一)被告於警詢中供稱他除如附表編號4所示犯行外，之前有在
    如附表所示之地點竊取回收場內財物。第1次是97年4月初約
    凌晨2至3時、第2次是97年4月中旬約凌晨2至3時、第3次是
    97年4月15日也是約凌晨2至3時，該3次行竊也是爬牆進入行
    竊，第1次竊得紅銅一批約10公斤、第2次竊得青銅一批約20
    幾公斤、第3次竊得馬達錏塊一批約17-18公斤（警卷第3至4
    頁）；於偵查中更詳述第1次是97年4月5日或6日凌晨2至3時
    偷、第2次是97年4月12日凌晨2至3時偷、第3次是97年4月15
    日凌晨2、3時偷。該3次竊得之物品第1次賣得2200元、第2
    次賣2300元、第3次賣得3、400元（偵查卷第10至11頁）。
    檢察官訊問被告時，被害人乙○○並不在場，渠供述復較警
    詢中之供述明確，顯見被告並非為附和被害人乙○○始承認
    有如附表編號1、2所示犯行。
  (二)證人乙○○於本院審理時證稱他所經營之回收場在97年4月
    初某日及97年4月中旬某日曾經遭竊，他沒有報警。他到警
    察局有問被告這陣子他失竊的東是否都是被告拿的，被告說
    「有」。他問的內容有包括97年4月初重約十公斤的紅銅及
    97年4 月中旬的重約20餘公斤的紅（青）銅。在被告作筆錄
    之前，他並未要求被告要把他失竊的物品，不管是否是被告
    所偷的都要承認。亦即，被害人乙○○並未要求被告必須承
    認有如附表編號1、2所示犯行。
  (三)證人即製作被告警詢筆錄之員警陳志明於本院亦證稱他們做
    完乙○○第1次筆錄之後，當時只有詢問乙○○該次（即附
    表編號4）被害的內容，及知道大概好幾次被竊。他們就口
    頭詢問被告是否被告做的，被告當初有寫一張紙條有關其犯
    案的時間及竊得多少東西，被告說偷了三次。他們詢問出被
    告銷贓的回收場，然後就帶被告及被害人前去查贓，查贓完
    畢回到派出所，再作被告的筆錄，並請被害人先回去休息。
    後來因為被告在筆錄中承認其他次竊盜的時間，所以做完被
    告筆錄之後，他們又請被害人來作筆錄。他們請被害人回來
    作第二次筆錄的目的是因為被告自白偷了三次，被害人先前
    只說被偷多次，但沒有詳述時間，他們為了查證時間是否屬
    實，所以才通知被害人來做第二次筆錄。參諸卷附筆錄所示
    ，被害人乙○○第1次筆錄時間為94年4月17日上午6時45 分
    至7時50分，筆錄內容並未提到如附表編號1、2、3所示犯行
    ；嗣被告於同日中午11時45分至13時20分作完筆錄且筆錄內
    容承認有如附表編號1、2、3所示犯行後，警方始於同日下
    午13時30分至14時15分製作被害人乙○○第2次筆錄，並詢
    問被害人乙○○「據竊盜嫌疑人甲○○自白供述，他曾於．
    ．．（即附表編號1至3部分）三次都是在凌晨2時至3時之間
    ，在你該陞瑋五金資源回收場內，前後竊取回收場內財物，
    是否有該三起竊案發生？」（警卷第17頁），顯見警方係於
    被告之供述中獲得之前被害人所未敘述之新訊息，才又找被
    害人前來詢問。由前開警詢筆錄之時間先後順序及供述內容
    交互比對，足認如附表編號1、2所示犯行部分應係被告出於
    自由意志所供出，並非為附和被害人乙○○始承認有如附表
    編號1、2所示犯行，且被告此部分之供述復與被害人乙○○
    於第2次警詢中所述情節相符，應與事實相符而可採信。
        從而，被告前開所辯，顯不足採。本件事證明確，被告
    前開竊盜犯行均堪認定。
三、核被告所為，均係犯刑法第321條第1項第2款之踰越牆垣竊
    盜罪。被告先後4次竊盜犯行犯意個別，應分論併罰。爰審
    酌被告正值青年，不以正途取利，竟竊取他人之財物、所竊
    得之財物價值尚非甚高，及其犯罪之手段與犯後態度等一切
    情狀，分別量處如主文所示之刑示並定其應執行刑示懲。另
    被告未曾受有期徒刑以上刑之宣告，亦無其他前案紀錄有卷
    附刑案資料查註紀錄表、被告前案紀錄表可稽。其因家境困
    苦經濟狀況窘迫一時失慮而為竊盜犯行。本院認其經此起訴
    判刑之教訓後當益知警惕，爰併予宣告緩刑4年，且於緩刑
    期間付保護管束，及自判決確定日起年內向檢察官指定之
    公益團體、地方自治團體或社區提供180小時之義務勞務，
    俾其學習付出之精神並勵自新。
四、據上論斷，應依刑事訴訟法第299條第1項前段，刑法321條
    第1項第2款、第51條第5款、第74條第1項第1款、第2項第5
    款、第93條第1項第2款，刑法施行法第1條之1，判決如主文
    。
本件經檢察官丙○○到庭執行職務
中    華    民    國    97    年    10    月    21    日
                        刑事第三庭  法  官  鄭文祺
以上正本證明與原本無異。
如不服本判決，應於收受本判決後10日內，向本院提出上訴書狀
，並應敘述具體理由。如未敘述上訴理由者，應於上訴期間屆滿
後20日內向本院補提理由書狀（均須按他造當事人之人數附繕本
）「切勿逕送上級法院」。
                                    書記官  張宜柔
中    華    民    國    97    年    10    月    21    日
附錄本案論罪科刑法條全文：
中華民國刑法第321條
（加重竊盜罪）
犯竊盜罪而有左列情形之一者，處六月以上、五年以下有期徒刑
：
一、於夜間侵入住宅或有人居住之建築物、船艦或隱匿其內而犯
    之者。
二、毀越門扇、牆垣或其他安全設備而犯之者。
三、攜帶兇器而犯之者。
四、結夥三人以上而犯之者。
五、乘火災、水災或其他災害之際而犯之者。
六、在車站或埠頭而犯之者。
前項之未遂犯罰之。
附表：
┌─┬────┬──────┬────┬────┬──┐
│編│時    間│地        點│行竊方式│竊取財物│備註│
│號│        │            │        │        │    │
├─┼────┼──────┼────┼────┼──┤
│1 │97年4月 │臺南市中華南│踰越牆垣│重約10公│    │
│  │5或6日凌│路2段233巷  │入內行竊│斤之紅銅│    │
│  │晨2、3時│252之13號陞 │        │一批    │    │
│  │許      │瑋五金資源回│        │        │    │
│  │        │收場        │        │        │    │
├─┼────┼──────┼────┼────┼──┤
│2 │97年4月 │同上        │同上    │重約20公│    │
│  │12日凌晨│            │        │斤之青銅│    │
│  │2、3時許│            │        │一批    │    │
├─┼────┼──────┼────┼────┼──┤
│3 │97年4月 │同上        │同上    │重約17公│追加│
│  │15日凌晨│            │        │斤之馬達│起訴│
│  │2、3時許│            │        │錏塊一批│    │
├─┼────┼──────┼────┼────┼──┤
│4 │97年4月 │同上        │同上    │冰箱散熱│    │
│  │17日上午│            │        │鋁片2片 │    │
│  │5時20分 │            │        │、重約8 │    │
│  │許      │            │        │公斤之馬│    │
│  │        │            │        │達青銅一│    │
│  │        │            │        │袋      │    │
└─┴────┴──────┴────┴────┴──┘


司法院資訊處製作；財團法人民間司法改革基金會備份。
